# 被投资单位清算，股东不按照持股比例分配清算资产如何处理？

提问人：ahrex 时间：2017-11-06 21:42:12
请教各位同行，被投资单位A公司进行清算，偿还各种债务之后剩余待分配清算资产为 200 万，我公司按照持股比例应分得 40 万，实际分得 50 万，即未按照持股比例计算各股东享有的清算资产，根据公司法的规定，有限责任公司应按照出资比例计算享有的清算资产，股份公司按照持股比例计算享有的清算资产，A公司公司章程也为约定各股东可以不按照出资比例分配清算资产，请问，我公司收到分配的 50 万该如何处理，全部作为投资成本的收回吗？

回答人：chenyiwei
请首先说明被清算公司的各股东不按照股权比例分配剩余财产的原因？根据导致该状况的特殊原因做出相应处理。

提问人：ahrex 时间：2017-11-07 14:37:50
首先很感谢陈版主可以回答我的问题！原因是这样的：当初我公司是以较高的价格投资该公司的，本次分配剩余财产的原则是，其他股东以各自的投资成本为限收回，剩余的全部归我公司所有，采取该种方式，我公司可以适当减少投资损失。

回答人：chenyiwei
这种情况，其他股东是否为明股实债投资？首先需要排除这种情况，否则意味着此前你公司的会计处理可能有误。如果可以排除，且确实没有其他特殊理由，则差额还是作为投资收益处理。